【裁判字號】    97,交聲,285
【裁判日期】    970331
【裁判案由】    違反道路交通管理處罰條例聲明異議
【裁判全文】
臺灣士林地方法院交通事件裁定        97年度交聲字第285號
原處分機關  臺北市交通事件裁決所
異  議  人
即受處分人  乙○○
上列異議人即受處分人因違反道路交通管理處罰條例案件，對於
臺北市交通事件裁決所民國97年2 月26日所為之處分（原處分案
號：北市裁二字第裁22-Z00000000號、第裁22-Z00000000號），
聲明異議，本院裁定如下：
    主  文
異議駁回。
    理  由
一、按汽車駕駛人，駕駛汽車行車速度，超過規定之最高時速60
    公里以上者，處新臺幣6,000 元以上24,000元以下罰鍰，並
    當場禁止其駕駛，並吊扣該汽車牌照3 個月，另應接受道路
    交通安全講習；又汽車駕駛人有第43條情形者，除依原條款
    處罰鍰外，並予記違規點數3 點，道路交通管理處罰條例第
    43條第1 項第2 款、第4 項、第5 項、第63條第1 項第3 款
    分別定有明文。
二、原處分意旨略以：異議人即受處分人乙○○所有車牌215-ER
    號營小客車，於民國96年11月21日凌晨2 時2 分，在國道二
    號（舉發通知單及裁決書均誤載為國道一號）西向7.2 公里
    處，行車時速達152 公里，經警當場舉發其於行車速限為時
    速90公里之路段，行車時速超過規定之最高時速60公里以上
    未滿80公里之違規行為，依道路交通管理處罰條例第43條第
    1 項第2 款、第4 項、第5 項及違反道路交通管理事件統一
    裁罰基準表之規定裁處異議人罰鍰新臺幣（下同）8,000 元
    ，吊扣汽車牌照3 個月，施以道路安全講習，並依第63條第
    1 項第3 款記違規點數3 點等語。
三、聲明異議意旨略以：異議人於上揭時地之行車時速約僅100
    至110 公里，斯時路肩處停有車輛，異議人誤認該車輛故障
    ，駛向路肩查看是否需施以救助，故未注意車速；另異議人
    當時急欲上廁所，雖有超速，但並未達60公里；警車停於路
    肩時，未放置三角架亦未開警示燈，顯然違法云云。
四、經查，上開違規事實業據證人即取締本件違規之警員甲○○
    證稱：當天伊與小隊長管獻芝於國道二號北二高西向西7.2
    公里處路肩值勤，西向8.5 公里、8.3 公里處均有速限標示
    及前有測速照相之警示牌，故伊等擇定上開地置以雷射測速
    槍進行測速，該雷射槍於96年10月2 日經檢定合格，雷射槍
    測速之角度是對準轉彎過來之前1 、2 部車；本件違規時間
    為凌晨，路段行車稀少，依雷射槍儀表板顯示，異議人速度
    達152 公里，小隊長管獻芝測到超速後，即以指揮棒攔停異
    議人，並告知違規事實及提示雷射槍顯示之測速紀錄予異議
    人確認，異議人對測得之速度紀錄並無異議，只是說急著上
    廁所，小隊長告知異議人此並非超速之合法理由；當時並無
    車輛故障停在路肩，就是警車執行勤務停於路肩；若異議人
    車速僅100 公里至110 公里者，不會被雷射槍測到超速等語
    （本院97年3 月27日訊問筆錄第2 頁至第3 頁），並有現場
    圖1 紙、現場照片4 幀，堪認上揭證述屬實；警方取締所使
    用之雷射測速儀，為經濟部標準檢驗局檢定合格，有效期限
    至97年10月31日之測速裝置，有該局96年10月3 日出具之檢
    定合格證書1 紙在卷可按，所測得之數值自得作為取締交通
    違規之參考；且異議人於警方舉發違規時，就測速結果亦無
    異議，足徵其辯稱超速並未達60公里云云，洵為事後卸責之
    詞，殊不足採。
五、綜上所述，異議人之違規事實堪以認定，原處分機關援引上
    開規定，裁處罰鍰8,000 元，吊扣汽車牌照3 個月，施以道
    路交通安全講習，並記違規點數3 點之處分並無不當。本件
    異議為無理由，應予駁回。
據上論斷，應依道路交通案件處理辦法第19條，裁定如主文。
中    華    民    國    97    年    3     月    31    日
                    交通法庭法  官  陳美彤
以上正本證明與原本無異。
如不服本裁定應於送達後5日內向本院提出抗告狀。
                            書記官  賴麗容
中    華    民    國    97    年    3     月    31    日


司法院資訊處製作；財團法人民間司法改革基金會備份。
